臺灣高等法院刑事判決
110年度上訴字第3282號
上  訴  人  臺灣士林地方檢察署檢察官
被      告  鄭益青



選任辯護人  吳曉維律師
被      告  吳昀翰



選任辯護人  楊明儀律師（法扶律師）
被      告  陳韋君




上列上訴人因被告等詐欺等案件，不服臺灣士林地方法院110年
度訴字第156號，中華民國110年8月5日第一審判決（起訴案號：
臺灣士林地方檢察署109年度偵字第12854號），提起上訴暨檢察
官移送併辦審理（臺灣士林地方檢署110年度偵字第11842號），
本院判決如下：
    主  文
上訴駁回。
    事  實
一、甲○○、乙○○分別因積欠真實姓名、年籍均不詳、綽號「五毛
    」、陳建勳（微信暱稱: 阿翔）之人金錢，甲○○遂 於民國1
    09 年3 月初某日某時許，透過為詐欺集團成員之友 人丁○○
    介紹，乙○○則受陳建勳指示，加入由「五毛」、 丁○○、「
    孫展宇」及真實姓名、年籍均不詳、綽號分別為 「阿發」
    、「阿貓」之成年男子等3 人以上之詐欺犯罪集團，甲○○、
    乙○○與該詐欺集團成年成員間，意圖為自己不 法之所有，
    共同基於行使偽造公文書、3 人以上共同冒用政 府機關及
    公務員名義詐欺取財及掩飾、隱匿詐欺犯罪所得之 洗錢等
    犯意聯絡，先由真實姓名、年籍均不詳之詐欺集團成 年成
    員，於109 年3 月19日10時26分許，陸續撥打電話予丙○○，
    假冒為「陳志龍警官」、「犯罪調查科李明華科長」、表示
    其涉犯刑事案件，需其提領帳戶內款項，將派員前往 拿取
    ，才能避免財產遭凍結云云，致丙○○陷於錯誤，於同日12時
    50分許，前往位於新北市○○區○○○路0 段000 號合作金庫淡
    水分行、新北市○○區○○○路0 段00號土地銀行淡水分行，分
    別提領新臺幣（下同）70萬元、80萬元，再由丁○○收單後聯
    繫甲○○，甲○○遂於同日14時許，駕駛其祖母吳黃秀芽所有之
    車牌號碼000-0000號自用小客車，搭載丁○○及乙○○至新北市
    ○○區○○路0 段000 號（淡江華城社區）旁空地，隨即先由乙○○下車，甲○○便駕車搭載丁○○先前往淡水捷運站等候，再由
    乙○○自行向丙○○收取以藍色塑膠袋包裹之現金150 萬元，並
    將上開詐欺集團於不詳時、地偽造並蓋有「台灣台北板橋地
    檢署」、「台灣台北地方法院公証處印」印文之「臺灣臺北
    地方法院地檢署刑事傳票」、「臺灣臺北地方法院公證申請
    書」各1 紙（內容如附表編號1 、2 所示，上分別載有檢察
    官及刑事庭推事官之姓名），交付予丙○○而行使之，足生損
    害於丙○○及臺灣臺北地方檢察署、臺灣臺北地方法院司法文
    書之公信力。嗣乙○○取得贓款後，再搭乘計程車至淡水捷運
    站停車場內將該等款項交與丁○○及甲○○再轉交與其他詐欺集
    團成員，共同以此方式製造金流斷點，致無從追查前揭犯罪
    所得之去向，以掩飾、隱匿該犯罪所得之來源及去向。嗣經
    丙○○察覺有異報警處理，經警調閱沿線監視器錄影畫面，而
    查悉上情。
二、案經丙○○訴由新北市政府警察局淡水分局報告臺灣士林地
    方檢察署（下稱士林地檢署）檢察官偵查起訴及移送併辦。
    理  由
一、證據能力
㈠、按被告以外之人於審判外之陳述，雖不符刑事訴訟法第159條
    之1 至第159 條之4 之規定，而經當事人於審判程序同意 
    作為證據，法院審酌該言詞陳述或書面陳述作成時之情況，
     認為適當者，亦得為證據。當事人、代理人或辯護人於法
    院 調查證據時，知有刑事訴訟法第159 條第1 項不得為證
    據之 情形，而未於言詞辯論終結前聲明異議者，視為有前
    項之同 意，刑事訴訟法第159 條之5 定有明文。查本判決
    所引用被 告以外之人於審判外作成之相關供述證據，雖屬
    傳聞證據， 惟公訴人、被告乙○○、丁○○、甲○○及上2人之辯
    護人均未於言詞辯論終結前聲明異議，本院審酌上開證據資
    料製作時之情況，尚無違法不當及證明力明顯過低之瑕疵，
    亦認為以之作為證據應屬適當，故認前揭證據資料均有證據
    能力。
㈡、至本件認定事實所引用之非供述證據，與本案具有關連性，
    且無證據證明係公務員違背法定程式所取得，依刑事訴訟法
    第158條之4反面解釋，應有證據能力。
二、上揭事實，業據被告3人分別於偵查、原審及本院審理時坦
    承不諱（見士林地檢署109他2305卷第17至28、171至174頁
    、109偵12854卷第61至65頁、110偵11842卷第135至139頁，
    原審110訴156卷第96至97、154 、192、224、231 至232頁
    ，本院卷第448頁），核與證人即告訴人丙○○於警詢時證述
    遭詐之情節相符（見同署109他2305卷第37至43頁），並有
    偽造如附表編號1 、2 所示之「臺灣臺北地方法院地檢署刑
    事傳票」及「臺灣臺北地方法院公證申請書」各1份、監視
    器畫面擷圖、車牌號碼000-0000號自小客車歷史軌跡追蹤圖
    、內政部警政署反詐騙諮詢專線紀錄表等證據在卷可稽（見
    同署109他2305卷第15至16、47至48、53至56、85至93、99
    至104 頁），核與被告3 人前開任意性自白相符，應予採信
    。從而，本件事證明確，被告3 人犯行堪以認定，均應予依
    法論科。
三、論罪
㈠、按公文書係指公務員職務上製作之文書，刑法第10條第3 項 
    定有明文；而刑法上偽造文書罪，係著重於保護公共信用之
     法益，即使該偽造文書所載名義製作人實無其人，而社會
    上 一般人仍有誤信其為真正文書之危險，仍難阻卻犯罪之
    成立 （最高法院54年台上字第1404號判例、101年度台上字
    第5098號判決意旨可資參照）。本件被告乙○○交付與告訴人
    如附表編號1 、2 所示之文書上，印有「臺灣臺北地方法院
    地檢署」、「臺灣臺北地方法院」等機關公署名稱及公務員
    職稱、姓名等內容，並蓋有「台灣台北板橋地檢署」、「台
    灣台北地方法院公証處印」之印文，形式上係冒用公署及公
    務員名義製作之文書，客觀上對於不熟悉司法機關組織之一
    般民眾而言，已有誤信為真正之危險，參酌上開所述，即合
    於公文書之要件；又被告3 人與所屬詐欺集團成員偽造上開
    公文書，冒用警員等公務員名義，並交由告訴人收受而行使
    之，足以生損害於司法機關執行公務之正確性及告訴人，自
    應成立刑法第216 條、第211 條之行使偽造公文書罪。
㈡、洗錢防制法之洗錢行為
　⒈按105 年12月28日修正公布，並於106 年6 月28日生效施行
    之洗錢防制法將針對特定犯罪所得之處置、分層化及整合等
    動態過程，皆納為洗錢行為，並分別對應為該法第2 條第1
    款、第2 款及第3 款之規定，其中該條第2 款規定「掩飾或
    隱匿特定犯罪所得之本質、來源、去向、所在、所有權、處
    分權或其他權益者」之洗錢行為，係指掩飾或隱匿犯特定犯
    罪所得金流軌跡，以消除特定犯罪所得之不法可追溯性而阻
    止司法追查而言。故而，倘行為人知悉係充作存匯特定犯罪
    不法所得贓款之用途而提供金融帳戶，則該等已得手贓款之
    原始「來源」，即因另行轉存匯入行為人所提供之金融帳戶
    而告模糊，並遮蔽其與特定犯罪之連結；又苟行為人復將存
    匯於其所提供金融帳戶內之贓款，故意提領現金後轉存或匯
    至其他金融帳戶，或直接交付與不詳之收款人，將會造成該
    等特定犯罪所得之「去向」不明，而該等犯罪所得贓款輾轉
    流向他處後，其「來源」於特定犯罪之脈絡更形隱微甚至消
    泯，而喪失其不法之可追溯性，原本連貫之金流軌跡即遭阻
    斷，行為人上揭製造金流斷點以妨阻司法追查之主觀意思與
    客觀行為，自合於洗錢防制法第2 條第2 款「掩飾特定犯罪
    所得之來源及去向」之洗錢行為定義規定，而該當同法第14
    條第1 項所規定「有第2 條各款（第2 款）所列洗錢行為者
    」之一般洗錢罪構成要件（最高法院109年度台上字第1812
    號判決意旨參照）。又過去實務認為，行為人對犯特定犯罪
    所得之財物或利益作直接使用或消費之處分行為，或僅將自
    己犯罪所得財物交予其他共同正犯，祇屬犯罪後處分贓物之
    行為，非洗錢防制條例所規範之洗錢行為，惟依105 年12月
    28日修正公布之洗錢防制法規定，倘行為人意圖掩飾或隱匿
    特定犯罪所得來源，將特定犯罪所得直接消費處分，甚或交
    予其他共同正犯，而由共同正犯以虛假交易外觀掩飾不法金
    流移動，即難認單純犯罪後處分贓物之行為，應仍構成修正
    後該法第2 條第1 或2 款之洗錢行為（最高法院108年度台
    上字第1744號判決意旨可參）。
  ⒉本件被告3 人與「五毛」等其他不詳詐欺集團成員對告訴人
    所為，均構成刑法第339 條之4 第1 項第1 、2 款之加重詐
    欺取財罪，如後所述，此為最輕本刑6 月以上有期徒刑以上
    之罪，屬洗錢防制法第3 條第1 款所稱特定犯罪，而被告乙○○向告訴人收取遭詐欺之款項150 萬元，再交付移轉與被告
    丁○○及甲○○再轉交移轉與其他不詳詐欺集團成員，以掩飾、
    隱匿該特定犯罪所得之來源、去向及所在，揆諸上開說明，
    自非單純犯罪後處分贓物之與罰後行為，而該當洗錢防制法
    第2 條第2 款所指之洗錢行為。
㈢、所犯罪名：
  ⒈是核被告3 人所為，均係犯刑法第216 條、第211 條行使偽
    造公文書罪、同法第339 條之4 第1 項第1 款、第2 款3人
    以上共同冒用政府機關及公務員名義詐欺取財罪及違反洗錢
    防制法第2 條第2 款之掩飾、隱匿詐欺取財犯罪所得之去向
    、所在，應依同條例第14條第1 項處罰之洗錢罪。　　
　⒉公訴意旨就被告3人之本案犯行，雖均漏未論及洗錢防制法第
    14條第1 項之洗錢罪，惟起訴書犯罪事實欄一既已載明上開
    部分事實，且上開部分與業經起訴之部分具想像競合犯之裁
    判上一罪關係，本為起訴效力所及，復經原審審理時當庭諭
    知被告3 人所涉犯行包含上述罪名（見原審110訴156卷第22
    3 頁），已無礙於被告3 人訴訟防禦權之行使，本院自均得
    併予審酌。
  ⒊被告3 人雖同有參與本案詐欺犯罪集團，然其等前均已因參 
    與同一詐欺集團實行詐欺犯罪，經檢察官另行提起公訴，被
     告甲○○及乙○○所犯三人以上共同詐欺取財未遂罪部分， 經
    原審法院另以109 年度審訴字第734 號判決有罪確定；被告
    丁○○所犯三人以上冒用政府機關及公務員名義詐欺取財罪，
    經臺灣臺南地方法院108 年度訴字第213 號判決有罪確定，
    本案並非其中最先繫屬於法院之案件，此有臺灣臺北地方檢
    察署檢察官109年度偵字第13021號、109年度偵字第16681號
    、109年度偵字第16993號起訴書及本院被告前案紀錄表附卷
    可憑（見109他2305卷第147 至154 頁，本院卷第105至253
    頁），且檢察官於本案中，亦未起訴被告3 人參與犯罪組織
    罪，本案自無庸再行就被告3 人參與犯罪組織之行為予以重
    複評價，附此敘明。
㈣、共犯關係
    被告3 人與「五毛」、「孫展宇」及其他不詳詐欺集團綽號
     為「阿發」、「阿貓」之成年男子間，就本案犯行，互有
    犯 意聯絡，並分工合作、互相利用他人行為以達犯罪目的
    及行 為分擔，均應論以共同正犯。
㈤、吸收關係
　  被告3 人共犯如附表編號1 、2 所示偽造公文書上之偽造印
     文，係偽造該公文書行為之一部；又偽造如附表編號1、 2
     所示偽造公文書後推由被告乙○○持以行使，其偽造之低 度
    行為為該次行使之高度行為所吸收，均不另論罪。
㈥、罪數關係
    被告3人係一行為同時觸犯上開行使偽造公文書、3 人以上
    共同冒用政府機關及公務員名義詐欺取財罪、洗錢罪等3罪
    名，均為想像競合犯，應依刑法第55條前段之規定，各從一
    重之三人以上共同冒用政府機關及公務員名義詐欺取財罪處
    斷。
㈦、被告丁○○、乙○○均應依刑法第47條第1 項累犯之規定加
    重其刑：
  ⒈被告丁○○前因詐欺案件，經臺灣臺南地方法院105 年度簡 字
    第3243號判處有期徒刑5 月確定，於106 年3 月7 日易科 
    罰金執行完畢；被告乙○○前因犯詐欺案件，經臺灣新北地 
    方法院105 年度易字第1360號判處有期徒刑1 年1 月，嗣經
     最高法院107年度台上字第570號判決駁回上訴確定，於107
     年5 月22日入監，於108 年3 月14日因縮短刑期假釋出監
    ，108 年4 月8 日假釋期滿視為執行完畢等情，有本院被告
    前案紀錄表附卷可稽（見本院卷第105至226、239至253頁頁
    ），其等均於有期徒刑執行完畢後5 年內，故意再犯本案 
    有期徒刑以上之罪，均為累犯。
　⒉審酌被告丁○○及乙○○所犯均無符合刑法第59條所定科以最低
    刑度猶嫌重之要件，並有上開構成累犯之前科紀錄，且其等
    於本案前均已有多次犯詐欺罪經法院論罪科刑之紀錄，復犯
    相同罪質之罪，顯見其等對於刑罰之反應力顯然薄弱，適用
    上開累犯之規定加重，亦不致生被告2 人所受之刑罰超過其
    所應負擔罪責，導致其等人身自由因此遭受過苛之侵害，而
    有不符憲法罪刑相當原則，進而牴觸憲法第23條比例原則之
    情形，符合累犯應加重其刑之立法意旨，爰參照司法院釋字
    第775 號解釋意旨，均依刑法第47條第1 項規定加重其刑。
㈧、減輕事由：
  ⒈按想像競合犯之處斷刑，本質上係「刑之合併」，其所謂從 
    一重處斷，乃將想像競合犯組成之評價上數罪，合併為科刑
     一罪，其所對應之刑罰，亦合併其評價上數罪之數法定刑
    ， 而為一個處斷刑。易言之，想像競合犯侵害數法益者皆
    成立 犯罪，論罪時必須輕、重罪併舉論述，同時宣告所犯
    各罪名 ，包括各罪有無加重、減免其刑之情形，亦應說明
    論列，量 刑時併衡酌輕罪部分量刑事由，評價始為充足，
    然後依刑法 第55條前段規定「從一重處斷」，非謂對於其
    餘各罪可置而 不論。因此，法院決定處斷刑時，雖以其中
    最重罪名之法定 刑，做為裁量之準據，惟於裁量其輕重時
    ，仍應將輕罪合併 評價在內（最高法院108年度台上字第44
    05號、第4408號判決意旨參照）。
  ⒉被告3 人就其等加入本案詐欺集團經過、在組織扮演車手之
    角色分工等客觀事實均供述詳實、坦承犯行，已如前述，應
    認被告3 人對洗錢行為等主要構成要件事實有所自白，原應
    就其所犯一般洗錢罪，依洗錢防制法第16條第2 項減輕其刑
    ；惟被告3 人所犯一般洗錢罪屬想像競合犯其中之輕罪， 
    亦即被告3 人就本案犯行係從一重之三人以上共同冒用政府
     機關及公務員名義而犯詐欺取財罪，就此部分想像競合輕
    罪 得減刑部分，依上開說明，於刑法第57條量刑時一併衡
    酌該部分減輕其刑事由，附此說明。 
㈨、士林地檢署檢察官110年度偵字第11842號移送併辦意旨書所
    載之犯罪事實，核與本件起訴書所載之犯罪事實相同，為事
    實上同一案件，本院自得就上開移送併辦部分併予審理，附
    此敘明。 
四、駁回上訴理由
㈠、原審詳為調查後，認被告3人所犯事證明確，適用洗錢防制法
    第14條第1項，刑法第28條、第216條、第211條、第339條之
    4第1項第1、2款、第55條、第47條第1項規定，並審酌被告3
     人均不思循正當途徑賺取所需，為圖小利，加入詐欺集團
    ，分擔移轉贓款角色，助長詐騙犯罪風氣之猖獗，除影響社
    會治安，侵害告訴人財產法益達150 萬元至鉅，所為非是；
    惟念其等犯後均坦承全部犯行，犯後態度尚佳；參以被告丁○○之辯護人於原審審理時陳稱：被告丁○○目前另案執行中，
    其雖有意願與告訴人和解，但無能力賠償150 萬元，目前能
    力範圍可以賠償15萬元等語（見原審110訴156卷卷第101 頁
    ）；被告甲○○則稱：我父親已往生，母親已無聯絡，只有我
    可以賠償，我願意以在監所的勞作金一個月700 至1,000 元
    賠償告訴人等語（見原審110訴156卷第101 頁）；被告乙○○
    則稱：我願意用勞作金慢慢賠償告訴人，我還不知道勞作金
    有多少，因為我才剛被關等語（見原審110訴156卷第232 頁
    ），可認其等雖有意願賠償，但均尚未與告訴人達成和解或
    賠償告訴人所受之任何損害；復參諸被告3 人於本案前均有
    詐欺等前科，有前開本院前案紀錄表在卷足憑，可認其等品
    行均不佳；另參以告訴人到庭稱：我希望法院加重判刑、以
    敬效尤等語（見原審110訴156卷第100 頁、第236 頁）之量
    刑意見；兼衡被告丁○○自陳：國中畢業、未婚、育有一未成
    年之女兒由其媽媽撫養、入監前從事蓋鐵皮屋的工作、月入
    約2 萬5 千元；被告甲○○自陳：國中畢業、未婚、入監前在
    花店工作、月入約3 萬元；被告乙○○自陳：國中畢業、未婚
    、入監前跟媽媽從事清潔員、月薪2 萬5 千元等語（見原審
    110訴156卷第234 頁）之家庭、經濟、生活狀況及智識程度
    ，暨其等犯罪之動機、目的、手段等一切情狀，分別量處被
    告丁○○有期徒刑1年4月、被告甲○○有期徒刑1年2月、被告乙○○有期徒刑1年4月，復就附表編號1所示文件上偽造之「台
    灣台北板橋地檢署」公印文1枚及如附表編號2所示文件上偽
    造之「台灣台北地方法院公証處」公印文1枚，依刑法第219
    條規定，予以宣告沒收。經核原審認事用法均無不當，量刑
    亦屬妥適。至士林地檢署110年度偵字第11842號移送併辦部
    分，原審雖未及審究，惟此移送併辦之犯罪事與檢察官起訴
    之犯罪事實相同，於判決結果並無影響，由本院予以補充敘
    明即可。　　　
㈡、檢察官提起上訴，上訴理由略以：被告3人對告訴人詐欺取財
    ，共得手150萬元，然其等均尚未與告訴人達成和解或賠償
    告訴人損失，其等佯稱本件未取得報酬，有違詐欺集團之車
    手每次取款可得固定比例報酬之常情，且其3人一再犯詐欺
    取財之犯行，原判決之量刑不足使被告等人知所警惕，原審
    量刑過輕，與刑法第57條之規定及罪刑相當原則、平等原則
    、比例原則或有未合，告訴人亦認量刑過輕，爰依法提起上
    訴，請求撤銷原判決等語。本院查：
　⒈按刑事審判旨在實現刑罰權之分配的正義，故法院對有罪被
    告之科刑，應符合罪刑相當之原則，使輕重得宜，罰當其罪
    ，以契合社會之法律感情，此所以刑法第57條明定科刑時應
    審酌一切情狀，尤應注意該條所列10款事項以為科刑輕重之
    標準，俾使法院就個案之量刑，能斟酌至當。至於量刑輕重
    ，係屬事實審法院得依職權自由裁量之事項，苟其量刑已以
    行為人之責任為基礎，並斟酌刑法第57條各款所列情狀，而
    未逾越法定刑度或有濫用權限情事，即不得任意指為違法（
    詳最高法院75年度台上字第7033號判例、103年度台上字第3
    6號判決意旨參照）。查原審於量刑時，業已就檢察官上訴
    理由所指被告3人尚未與告訴人達成和解，賠償告訴人所受
    損害之犯後態度；被告3人均有刑事詐欺前案紀錄，品行不
    佳，以及告訴人就本件被告3人之量刑意見，並兼衡被告3人
    智識程度、家庭經濟狀況等量刑因素詳為說明，內容業如前
    述，顯已斟酌刑法第57條各款事由，並基於刑罰目的性之考
    量、刑事政策之取向以及行為人刑罰感應力之衡量等因素而
    為刑之量定，且以行為人責任為基礎，未逾越法定刑度，亦
    無違背公平正義之精神，客觀上不生量刑明顯失出失入之裁
    量權濫用情形，核屬法院量刑職權之適法行使，難認有何不
    當而構成應撤銷之事由可言。
　⒉檢察官上訴理由雖指訴：被告3人供稱本件獲取報酬，與常情
    不符云云。然本件被告乙○○取得告訴人所交付之150萬元犯
    罪利得後，旋即交與被告丁○○、甲○○，由被告丁○○、甲○○2
    人轉交與其他詐欺集團成員一節，業經本院認定如前，難認
    被告3人就本件詐欺犯罪利得150萬元部分，有與其他詐欺集
    團成員享有共同處分權，自難將詐欺集團成員自告訴人所取
    得之犯罪所得，依法予以宣告沒收或追徵。而依現存卷內資
    料查無積極證據足認被告3人確已因本件犯行而實際獲得報
    酬，依「罪證有疑，利於被告」原則。檢察官提起上訴，復
    未提出新事證證明被告3人確有因參與本件詐欺犯行而獲得
    報酬，自無從僅因被告3人供述與常情不符，遽為不利被告3
    人認定之依憑。
㈢、綜上所述，前揭檢察官上訴意旨指稱原審量刑過輕等語，尚
    非足取。本件檢察官提起上訴，對於原審量刑之自由裁量權
    限之適法行使，持己見為不同之評價，而指摘原判決不當，
    自難認有理由，應予以駁回。　　
據上論斷，應依刑事訴訟法第368條，判決如主文。
本案經檢察官郭千瑄提起公訴，檢察官許梨雯提起上訴，檢察官
李美金移送併辦，檢察官羅建勛到庭執行職務。
中　　華　　民　　國　　111 　年　　3 　　月　　8 　　日
                  刑事第十九庭  審判長法　官  曾淑華
                                      法　官  許文章
                                      法　官  李殷君
以上正本證明與原本無異。
如不服本判決，應於收受送達後20日內向本院提出上訴書狀，其
未敘述上訴之理由者並得於提起上訴後20日內向本院補提理由書
（均須按他造當事人之人數附繕本）「切勿逕送上級法院」。
                                      書記官  周彧亘
中　　華　　民　　國　　111 　年　　3 　　月　　8 　　日
附錄：本案論罪法條全文
中華民國刑法第211條
偽造、變造公文書，足以生損害於公眾或他人者，處1 年以上7
年以下有期徒刑。
中華民國刑法第216條
行使第210 條至第215 條之文書者，依偽造、變造文書或登載不
實事項或使登載不實事項之規定處斷。
中華民國刑法第339條之4
犯第339 條詐欺罪而有下列情形之一者，處1 年以上7 年以下有
期徒刑，得併科1 百萬元以下罰金：
一、冒用政府機關或公務員名義犯之。
二、三人以上共同犯之。
三、以廣播電視、電子通訊、網際網路或其他媒體等傳播工具，
     對公眾散布而犯之。
前項之未遂犯罰之。
洗錢防制法第2條
本法所稱洗錢，指下列行為：
一、意圖掩飾或隱匿特定犯罪所得來源，或使他人逃避刑事追訴
     ，而移轉或變更特定犯罪所得。
二、掩飾或隱匿特定犯罪所得之本質、來源、去向、所在、所有
     權、處分權或其他權益者。
三、收受、持有或使用他人之特定犯罪所得。
洗錢防制法第14條
有第二條各款所列洗錢行為者，處7 年以下有期徒刑，併科新臺
幣5 百萬元以下罰金。
前項之未遂犯罰之。
前二項情形，不得科以超過其特定犯罪所定最重本刑之刑。 
附表：
編號    偽造之公文書名稱及數量    備     註  1 名稱為「臺灣臺北地方法院地檢署刑事傳票」之文件1 紙（其上以機器繕打「案號案由：北院108 年度（成）字第33897 號防制洗錢條例、恐嚇取財、擄車勒索等案件」、「書記官：張棋慧」、「檢察官：陳嘉興」等語，並有偽造之「台灣台北板橋地檢署」公印文1 枚） 109他2305卷第15頁相片所示  2 名稱為「臺灣臺北地方法院公證申請書」之文件1 紙（其上以機器繕打「公證案號：109 年度（成）字第12593 號洗錢妨制條例、擄車勒索等」、「刑事庭推事官：羅兆廷」等語，並有偽造之「台灣台北地方法院公証處印」公印文1 枚） 109他2305卷第16頁相片所示